臺灣雲林地方法院刑事判決　　　　　　　　　　　　　九十一年度易字第三三二號
　　公　訴　人　臺灣雲林地方法院檢察署檢察官
　　被　　　告　乙○○
右列被告因竊盜案件，經檢察官聲請簡易判決處刑（聲請案號：九十年度偵字第四七
七五號），本院虎尾簡易庭認不宜以簡易判決處刑，而簽移適用通常程序審判，本院
判決如左：
    主  文
乙○○無罪。
    理  由
一、公訴意旨略以：被告乙○○意圖為自己不法之所有，於民國（下同）九十年十一
    月二十一日晚上六時許，侵入雲林縣斗南鎮田頭里義和一二○之一號丙○○所有
    之倉庫，著手搜尋財物未遂之際，為丙○○發現後乃由二樓逃離，而竊盜未遂。
    嗣於同晚八時許，基於同一竊盜犯意，而移開倉庫後方遮住窗戶有防閑作用之木
    板，以目光搜尋倉庫之財物後，正要翻越窗戶入內行竊雙腳懸空之際，為丙○○
    發現當場逮捕而接續行竊未遂，並扣得手電筒一支，因認被告涉犯刑法第三百二
    十一條第二項、第一項第二款之加重竊盜未遂罪嫌。
二、按犯罪事實應依證據認定之，無證據不得推定其犯罪事實。不能証明被告犯罪或
    其行為不罰者，應諭知無罪之判決，刑事訴訟法第一百五十四條及第三百零一條
    第一項分別定有明文。次按告訴人之告訴，係以使被告受刑事訴追為目的，是其
    陳述是否與事實相符，仍應調查其他事實以資審認，始得為不利被告之認定；又
    被害人之陳述如無瑕疵，且就其他方面調查又與事實相符，固足採為科刑之基礎
    ，倘其陳述尚有瑕疵，而在未究明前，遽採為論罪科刑之根據，即難認為適法。
    （最高法院五十二年台上字第一三００號及六十一年台上字第三０九九號判例參
    照）。又刑法上之未遂犯，必須已著手於犯罪行為之實行而不遂，始能成立，此
    在刑法第二十五條第一項規定甚明，同法第三百二十一條之竊盜罪，為第三百二
    十條之加重條文，自係以竊取他人之物為其犯罪行為之實行，至該條第一項各款
    所列情形，不過為犯竊盜罪之加重條件，如僅著手於該項加重條件之行為而未著
    手搜取財物，仍不能以本條之竊盜未遂論（最高法院二十七年渝上字第五四號判
    例參照）。
三、本件公訴人認被告乙○○涉犯前開加重竊盜未遂罪嫌，無非係以被告在偵查中之
    陳稱站在前揭倉庫之窗外探頭往內看有有沒有小狗等語，及被害人丙○○在警訊
    中之指訴為依據。然訊之被告乙○○固坦承於右揭時地為被害人查獲之事實，惟
    堅決否認有竊盜未遂之犯行，並辯稱：九十年十一月二十一日晚上六時許並未到
    上開倉庫，至於同晚八時許，我只是站在倉庫外面從窗戶探頭看看裏面，並無竊
    盜意思或行為。我並如被害人所稱有爬上窗戶之行為，當時窗戶亦無木板隔住等
    語。經查，於九十一年十一月二十一日晚上六時許，因被害人丙○○聽到狗叫聲
    後至上開倉庫察看，看到有人從工廠二樓的樓梯跑出來，但並未看見正面，只看
    到背面，因其人的穿著與之後查獲的被告相同，所以認為侵入住宅之人為被告，
    嗣於同晚八時許，又見到被告當時腳跨在窗戶上準備要爬入工廠內，我從對面跑
    過去，被告就跳下來要逃跑，後來被我追到等情，固據被害人丙○○自承在卷，
    然參以倉庫附近並無路燈，僅有遠處公路的水銀路燈之照明光線，而被告當時攜
    帶之手電筒放在腳踏車上等情，業經證人即承辦之雲林縣警察局虎尾分局惠來派
    出所警員甲○○到庭證述屬實，是現場之光線既非明亮，被害人是否能確實指訴
    於前開日期晚上六時許自倉庫二樓逃出之人即為被告，已不無可疑；而倘被告於
    同日晚上八時許在現場確有竊盜犯意，理應手持手電筒爬入倉庫，焉有將手電筒
    留在腳踏車上之理。再參諸被害人於警訊時先指稱當晚八時許，伊見到被告是雙
    手扶住窗戶的門窗，雙腳懸於半空中，伊即上前將其捉出等語，嗣於本院又改稱
    被告是腳跨在窗戶上，嗣於被告逃跑將其逮捕等語，是被害人對被告爬窗行為之
    陳述前後尚有出入，其指述並非全然無瑕而可當然採信。另偵查卷附之相片僅得
    證明事後照相時該窗戶隔有木板，然無法證明木板是否存在於案發當時；亦無法
    證明倘若存在，是否為被告所移開；而承辦警員亦未注意窗戶是否有木板一節，
    業經證人甲○○證稱在卷，是公訴人以上開事後拍攝之相片即認被告有搬開窗戶
    木板並爬越之舉，尚屬無據。末查，公訴人所指之犯罪事實均為被告所否認，除
    被害人丙○○之上開有瑕疵之指述外，尚無其他積極證據足資證明被告有何先後
    侵入倉庫及爬窗之犯行。況依被告坦承其僅於當時八時許站在窗外探頭往屋內看
    之情節觀之，被告並未著手任何踰越窗戶之安全設備之加重條件客觀行為，遑論
    有何踰越窗戶進入倉庫並留滯其內以接近財物，並以目光搜尋財物之舉動。是故
    ，不論被告主觀上有無竊盜犯意，本院仍難以被告自承其自屋外窗戶觀看其內等
    語即認被告有何該當搜尋財物之竊盜著手行為（最高法院八十四年度台上字第四
    三四一號意旨參照）。此外，又查無其他積極證據，足資證明被告有何接續加重
    竊盜未遂之行為。揆諸首揭說明，實難於無其他佐證之下遽以被害人單一且有瑕
    疵之指訴而入被告於罪，自應為無罪之諭知。
據上論斷，應依刑事訴訟法第三百零一條第一項，判決如主文。
本案經檢察官蔣得龍到庭執行職務
中      華      民      國      九十一      年      九      月    三    日
            臺灣雲林地方法院刑事第二庭
                                            法  官  趙  思  芸
右正本證明與原本無異。
如不服本判決，應於判決送達後十日內向本院提出上訴狀( 應附繕本 )。
                                            書記官  王  淑  美
中      華      民      國      九十一      年      九      月    三    日
